臺灣板橋地方法院刑事判決　　　　　　　100年度易字第892號
公　訴　人　臺灣板橋地方法院檢察署檢察官
被　　　告　廖美芳
　　　　　　林燕清
上列被告因賭博案件，經檢察官提起公訴（100 年度偵字第6143
號），被告於本院準備程序進行中均就被訴事實為有罪之陳述，
經本院裁定改依簡式審判程序審理，判決如下：
    主  文
廖美芳共同意圖營利，聚眾賭博，處有期徒刑陸月，如易科罰金
，以新臺幣壹仟元折算壹日。扣案之傳真機捌台、計算機肆台、
簽單拾張及前期簽單拾肆捲均沒收。
林燕清共同意圖營利，聚眾賭博，處有期徒刑伍月，如易科罰金
，以新臺幣壹仟元折算壹日。扣案之傳真機捌台、計算機肆台、
簽單拾張及前期簽單拾肆捲均沒收。
    事  實
一、廖美芳、林燕清係夫妻，前均因賭博案件，經本院以94年度
    簡字第1951號判決分別判處拘役30日、有期徒刑2 月確定，
    並均於民國94年7 月19日易科罰金執行完畢（於本案俱不構
    成累犯）。詎均不知悔改，共同基於意圖營利供給賭博場所
    及聚眾賭博之集合犯意聯絡，由廖美芳擔任負責人，自98年
    底某日起，在臺北縣中和市（已改制為新北市中和區，下同
    ）中正路598 巷4 弄1 號2 樓（起訴書誤載為臺北縣中和市
    637 巷2 弄2 之4 號），經營俗稱「六合彩」之賭博，先後
    多次聚集不特定之賭客以傳真下注方式簽賭六合彩，林燕清
    則自99年底某日起，協助廖美芳收取賭客之簽單、整理帳單
    及接聽電話。其等賭法為賭客自1 至49號中任意簽選「2 星
    」（即簽選2 個號碼）、「3 星」（簽選3 個號碼）、「4
    星」（簽選4 個號碼），「2 星」、「3 星」、「4 星」之
    簽注金分別為新臺幣（下同）73.5元、63.5元及53.5元，賭
    客圈選之號碼再核對香港地區六合彩及臺灣大樂透開獎號碼
    決定輸贏，如簽中「二星」、「三星」、「四星」，賭客可
    分別獲得5,000 元、75,000元及70萬元之彩金，如未簽中者
    ，賭客所繳之賭資則全歸廖美芳所有。嗣於100 年2 月22日
    晚間8 時10分許，為警在上址查獲，並扣得廖美芳所有供本
    案賭博犯罪所用之傳真機8 台、計算機4 台、簽單13張及前
    期簽單14捲。
二、案經新北市政府警察局刑事警察大隊移送臺灣板橋地方法院
    檢察署檢察官偵查起訴。
    理  由
一、上開犯罪事實，迭均據被告廖美芳、林燕清於警詢、偵查及
    本院審理中自白不諱，復有現場查獲照片6 張附卷足稽及傳
    真機8 台、計算機4 台、簽單13張、前期簽單14捲等物扣案
    可資佐證，足徵被告之自白確均與事實相符。本件事證明確
    ，被告犯行均堪認定。
二、論罪科刑
(一)、按刑法第268 條規定之「供給賭博場所」，係指提供特定處
    所供人從事賭博行為而言，只要有一定之場所供人賭博財物
    即可，非謂須有可供人前往之一定空間場地始足當之，電話
    、傳真、網路均可為傳達賭博之訊息，例如營利意圖而提供
    網址供人賭博財物者，亦屬提供賭博場所之一種，而以傳真
    或電話簽注號碼賭博財物，與親自到場簽注賭博財物，僅係
    行為方式不同，並不影響其犯罪行為之認定（最高法院94年
    度台非字第265 號判決意旨參照）。核被告所為，均係犯刑
    法第268 條前段之意圖營利供給賭博場所罪及同條後段之意
    圖營利聚眾賭博罪。被告廖美芳自98年底某日起，被告林燕
    清自99年底某日起，至100 年2 月22日晚間其等為警查獲時
    止，在上址地點持續提供賭博場所及聚眾賭博，均係基於同
    一營利之意圖而反覆實施，其等圖利供給賭博場所及圖利聚
    眾賭博行為，本質上均具有延續性行為之特徵，於刑法評價
    上，各係包括一罪之集合犯。被告所犯前開2 罪，均係基於
    一個賭博犯意之決定，以一行為觸犯上開二罪名，為想像競
    合犯，應依刑法第55條規定，從一重之意圖營利聚眾賭博罪
    處斷。被告就本件賭博犯行，有犯意聯絡與行為分擔，均屬
    共同正犯。
(二)、公訴意旨雖認被告林燕清自98年底某日起，即與被告廖美芳
    共犯本件賭博犯行，並據以認定被告林燕清於本案應構成累
    犯。惟關於本件被告林燕清之犯罪時間，被告林燕清於本院
    準備程序及審理時供稱：伊98年還在南部賣菜，99年5 、6
    月才從南部回來，過了2 、3 個月，從99年底開始幫忙被告
    廖美芳收取簽單、接聽電話等情（見本院100 年4 月13 日
    準備程序筆錄及簡式審判筆錄），核與被告廖美芳於本院準
    備程序中所稱：98年底伊開始跟朋友做，被告林燕清是99年
    才開始幫助伊等語相符（見同上準備程序筆錄）。又被告林
    燕清於警詢中，對於其犯案之時間供述先後不一；被告廖美
    芳於警詢、偵查中，亦均未就被告林燕清開始與其共同經營
    六合彩之時間為具體之陳述，是應以被告在本院準備程序及
    審理中之上開供述較為可採。遍查全卷，復無其他事證足證
    被告林燕清自98年年底起，即已與被告廖美芳有共同經營六
    合彩賭博之犯行，此部分自應為有利於被告林燕清之認定，
    而認其係於99年底某日起，始有共同意圖營利聚眾賭博及供
    給賭博場所之犯行；至公訴意旨所稱被告林燕清自98年底起
    至99年底共同圖利聚眾賭博及供給賭博場所部分之犯罪事實
    ，因尚屬不能證明，爰不另為無罪之諭知。再者，被告林燕
    清有事實欄所示之犯罪科刑執行情形，有臺灣高等法院被告
    前案紀錄表附卷可按，其於99年底某日再犯本案犯行，既已
    與其前案94年7 月19日易科罰金執行完畢之日相隔逾5 年，
    揆諸刑法第47條第1 項之規定，被告林燕清於本案應不構成
    累犯，公訴意旨認本案被告林燕清應成立累犯並請求加重其
    刑，容有未合。
(三)、公訴意旨固另認本件被告所為，尚均涉犯刑法第266 條第1
    項之普通賭博罪嫌；惟按刑法第266 條第1 項賭博罪，以在
    公共場所或公眾得出入之場所賭博財物為其要件。經查：被
    告廖美芳於本院審理中，供稱：賭客均係以傳真下單方式簽
    賭，收取賭資及交付彩金亦均係以電話與賭客相約在外面為
    之，賭客並不會當面至現場簽賭等語在卷（見本院100 年4
    月13日簡式審判筆錄）；參以本案被告為警查獲時，現場並
    無任何前往下注之賭客，且觀諸卷附查獲照片可知，查獲現
    場雖裝設有被告用以經營六合彩賭博之傳真機等物，惟該處
    大門外觀、內部陳設則均尚與一般民宅相似，並無對外營業
    或公眾得任意出入之相關跡證，本案亦係經警方持搜索票進
    入上址查獲，足徵被告廖美芳上開所言，並非不可採信。此
    外，復無其他確切事證足以證明上址屬於公共場所或公眾得
    出入之場所，被告所為，自尚難認與刑法第266 條第1 項賭
    博罪之要件相合，惟公訴意旨認此部分與被告前開經起訴並
    據本院論罪科刑部分有想像競合犯之裁判上一罪關係，爰亦
    不另為無罪之諭知。
(四)、茲審酌被告均有賭博前科，仍不知悛悔，並兼衡其等之生活
    狀況、犯罪之動機、目的、手段、犯罪之期間、所生危害程
    度、所獲不法利益及犯罪後均坦承犯行等一切情狀，分別量
    處如主文所示之刑，並均諭知易科罰金之折算標準，以資懲
    儆。
(五)、扣案之傳真機8 台、計算機4 台、簽單13張及前期簽單14捲
    ，均為被告廖美芳所有供其與被告林燕清共犯本件犯罪所用
    之物，業據被告廖美芳於本院審理中供述明確，爰均依刑法
    第38條第1 項第2 款、第3 項規定諭知沒收。
據上論斷，應依刑事訴訟法第273 條之1 第1 項、第299 條第1
項前段、刑法第28條、第268 條前段、後段、第55條、第41條第
1項前段、第38條第1項第2款、第3項，刑法施行法第1條之1第1
項、第2項前段，判決如主文。
本案經檢察官鄭淑壬到庭執行職務
中    華    民    國   100    年    4     月    29    日
                  刑事第十九庭  法  官  吳佳穎
以上正本證明與原本無異
如不服本判決應於送達後10日內向本院提出上訴狀
                                書記官  黃炎煌
中    華    民    國  100     年    4     月    29    日
附錄本案論罪科刑法條全文：
中華民國刑法第268條（圖利供給賭場或聚眾賭博罪）
意圖營利，供給賭博場所或聚眾賭博者，處3年以下有期徒刑，
得併科3千元以下罰金。